臺灣臺北地方法院刑事判決
109年度訴字第515號
公  訴  人  臺灣臺北地方檢察署檢察官
被      告  陳俊彰


選任辯護人  李柏杉律師
上列被告因違反毒品危害防制條例等案件，經檢察官提起公訴（
109年度偵字第5355、10543、10544號），本院判決如下：
    主  文
陳俊彰犯如附表一各編號所示之罪，各處如附表一各編號所示之刑。不得易科罰金部分，應執行有期徒刑拾年陸月。
扣案如附表三所示之物，均沒收銷燬。
扣案如附表二、四所示之物，及附表五編號1、2所示未經試射之
子彈共貳顆，均沒收。
未扣案之犯罪所得新臺幣壹萬玖仟元，追徵其價額。
    事  實
一、陳俊彰（綽號小胖）明知海洛因屬毒品危害防制條例第2條
    第2項第1款所列管之第一級毒品；甲基安非他命、MDMA、PM
    A、MMA、MPHP、大麻屬同條項第2款所列管之第二級毒品；
    愷他命、3,4亞甲基雙氧苯基乙基胺丁酮、4甲基甲基卡西酮
    、5-甲氧基-N-甲基-N-異丙基色胺，則屬同條項第3款所列
    管之第三級毒品，均不得非法販賣、持有，竟分別為下列犯
    行：
  ㈠基於販賣第二級毒品甲基安非他命之犯意，於民國109年1月6
    日1上午11時34分至下午6時51分許，以其所持用如附表二所
    示之行動電話為聯絡工具，透過通訊軟體MESSENGER，與暱
    稱「Pandora Wang」之張雅筑聯繫販賣第二級毒品甲基安非
    他命相關事宜後，陳俊彰於同日下午7時許，在停放於新北
    市○○區○○○○○○○○○○號碼000-0000號自用小客車（下稱A車）
    內，以新臺幣（下同）14,000元之價格出售並交付半台（約
    17.5公克）之甲基安非他命予張雅筑以牟利。
  ㈡基於販賣第二級毒品甲基安非他命之犯意，於109年1月30日
    上午3時54分許，以其所持用如附表二所示之行動電話為聯
    絡工具，透過通訊軟體MESSENGER，與暱稱「Pandora Wang
    」之張雅筑聯繫販賣第二級毒品甲基安非他命相關事宜後，
    陳俊彰於同日上午3時54分至4時11分前之不詳時間，在停放
    於新北市新店區寶高停車場附近之A車內，以5,000元之價格
    ，出售並交付4公克之甲基安非他命予張雅筑以牟利，張雅
    筑因當日未帶現金而先行賒欠，數日後始支付上開買賣價金
    5,000元予陳俊彰。
  ㈢基於販賣第二級毒品甲基安非他命之犯意，及持有第一級毒
    品、第二級毒品、純質淨重5公克以上第三級毒品之犯意，
    於109年1月底至同年2月間之不詳時間，因買家簡家玉、王
    彥祥等人向陳俊彰詢價購買甲基安非他命，陳俊彰遂接續向
    其等允諾願意販售甲基安非他命或行銷販賣上開毒品之訊息
    ，以伺機對外販賣甲基安非他命，並於109年2月12日上午10
    時40分為警查獲前之不詳時間，陸續取得如附表三編號1至9
    所示第一、二級毒品，及附表四所示第三級毒品（純質淨重
    合計逾37.74公克）而一併持有之，尚未與前開買家完成交
    易即遭警查獲而未遂。 　　
二、陳俊彰明知具有殺傷力之子彈，為槍砲彈藥刀械管制條例第4條第1項第2款所列管之彈藥，未經中央主管機關許可，不得無故持有，竟基於持有具殺傷力子彈之犯意，於108年6 月初之不詳時間，在新北市新店區新店交流道旁，由真實姓名年籍均不詳、自稱「陳○威」或「阿威」之人交付而取得如附表五所示具殺傷力之子彈共6顆，而無故持有之。
三、嗣經警持搜索票於109年2月12日上午10時40分許、同日下午2時20分許，分別前往陳俊彰位在臺北市○○區○○路0段000巷0弄0號之住所及陳俊彰停放在新北市新店區寶高停車場內之0000-00號自用小客車（下稱B車）執行搜索，當場扣得如附表二至五所示之物，而查悉上情。
四、案經臺灣臺北地方檢察署檢察官指揮臺北市政府警察局大安
    分局偵查後起訴。
    理  由
壹、程序部分：
一、證人張雅筑、王彥祥及簡家玉於警詢時證述之證據能力：
　　按被告以外之人於檢察事務官、司法警察官或司法警察調查
    中所為之陳述，與審判中不符時，其先前之陳述具有較可信
    之特別情況，且為證明犯罪事實存否所必要者，得為證據，
    刑事訴訟法第159條之2定有明文。上開所謂「與審判中不符
    」，係指該陳述之主要待證事實部分，自身前後之供述有所
    不符，導致應為相異之認定，此並包括先前之陳述詳盡，於
    後簡略，甚至改稱忘記、不知道或有正當理由而拒絕陳述（
    如經許可之拒絕證言）等實質內容已有不符者在內。查證人
    張雅筑、王彥祥及簡家玉均經本院傳喚到庭作證，其等於本
    院審判中之證述情節，多與先前於警詢中之陳述不一致，並
    有部分不復記憶之處，且就事件部分流程及細節經本院行交
    互詰問結果發現其於本院審理時證述之內容顯與事實有所不
    符等情（詳後述）。審酌上開證人於警詢中之證述較接近案
    發時點，記憶應較為清晰，並本於其自由意志而為陳述，且
    依當時狀態，較無來自被告陳俊彰同庭在場之心理壓力，較
    有可能據實陳述，是上開證人於警詢時陳述之客觀環境及條
    件，相較於其於審判中證述時之客觀環境及條件，以前開警
    詢所為之陳述具有較可信之特別情況，且為證明被告犯罪事
    實存否所必要，揆諸前開規定及說明，應認上開證人於警詢
    中此部分證述，具有證據能力，合先敘明。　　
二、證人張雅筑、簡家玉於偵查中證述之證據能力：
　　按被告以外之人於偵查中向檢察官所為之陳述，除顯有不可信之情況者外，得為證據，刑事訴訟法第159條之1第2項定有明文。查證人張雅筑、簡家玉於偵查中向檢察官所為之陳述，對被告而言雖均係審判外陳述，為傳聞證據，然其等於偵訊時業經具結，應無顯不可信之情，且上開證人於審判中亦均具結作證並接受交互詰問，調查證據之程序亦已完備，是被告之詰問權已獲保障，故上開證人偵訊中所證，自均有證據能力，而得採為判決之基礎。
三、本判決所引用其他資以認定事實所憑之非供述證據，均查無
    違反法定程序取得之情，依刑事訴訟法第158條之4規定反面
    解釋，洵具證據能力。
貳、認定犯罪事實所憑之證據及理由：　　　　
一、事實欄一㈠、㈡即被告販賣毒品予張雅筑部分：
    訊據被告固坦承有於上開時、地，分別交付17.5公克及4公克之甲基安非他命予張雅筑，並就第一次交付甲基安非他命時有收取現金14,000元之事實，惟否認有何販賣第二級毒品犯行，辯稱：我自己有在買毒品施用，剛好張雅筑問我，所以這兩次我都是順便開車搭載張雅筑一同前往藥頭指定地點，一起購毒，無營利意圖，我是幫助施用或轉讓禁藥予張雅筑，不是販毒，而且我第二次交付甲基安非他命予張雅筑時，她沒有給我錢等語（見本院訴字卷二第39頁，本院訴字卷三第44頁、第321至324頁）。辯護人則為被告辯護稱：被告僅是與張雅筑合資購買毒品，主觀上無賺取利益之營利意圖，應僅成立幫助施用第二級毒品或有償轉讓禁藥罪，又卷附被告與證人張雅筑、王彥祥、簡家玉等人之對話紀錄內容，無法作為證明被告販賣毒品犯行之補強證據等語（見本院訴字卷二第47至49頁，本院訴字卷三第328至331頁）。經查：
　㈠被告確有於事實欄一㈠、㈡所示時、地，分別交付17.5公克及4
    公克之甲基安非他命予張雅筑，並於第一次交付17.5公克甲
    基安非他命時，有向張雅筑收取現金14,000元等情，業據被
    告於警詢及本院中坦承不諱（見5355號偵卷第359至365頁、
    第481至489頁，本院訴字卷一第31至37頁，本院訴字卷二第
    39頁），核與證人張雅筑於警詢及偵訊時之證述情節大致相
    符（見5355號偵卷第413至420頁、第469至471頁），並有被
    告與證人張雅筑之通訊軟體MESSENGER對話紀錄截圖在卷可
    稽（見5355號偵卷第427至430頁、第447至449頁），此部分
    事實，首堪認定。又證人張雅筑雖於本院審理時曾一度證稱
    ：我於第一次交易即109年1月6日，只有進入被告車內，沒
    有拿到毒品，也沒有給被告14,000元等語（見本院訴字卷二
    第111、113頁），但嗣又改稱：對於該次交易的結果已記不
    清楚，我在偵查中記得什麼就說什麼等語（見本院訴字卷二
    第128頁），已見證人張雅筑於本院審理中之證述，有記憶
    不清或迴護被告之嫌，亦與被告不爭執之事實不符，故應以
    證人張雅筑於警詢及偵查時之證述較為可採，附此敘明。
　㈡另就事實欄一㈡之毒品交易對價部分，證人張雅筑於警詢時證
    稱：被告於109年1月30日拿4公克之安非他命給我時，因我
    身上沒錢，所以這次沒有先給錢，但後來有補給被告5,000
    元等語（見5355號偵卷第418頁）；復於偵查及本院審理中
    均證稱：我於109年1月30日與被告相約在新店寶高停車場附
    近之土地公廟榕樹下見面，我上被告的A車後，他當場給我4
    公克甲基安非他命，當時我身上沒有錢，後來我於109年2月
    1日在新店寶高停車場產業道路下面的全家便利商店見面，
    將這4克甲基安非他命的價金5,000元給被告等語（見5355號
    偵卷第470頁，本院訴字卷二第114至115頁）；而上情經核
    亦與通訊軟體MESSENGER對話紀錄中，證人張雅筑於109年2
    月1日明確向被告表示「我要回你5000元」等語之情節互核
    相符，此有上開對話紀錄在卷可憑（見5355號偵卷第89頁）
    ，堪認證人張雅筑第二次向被告購買4公克甲基安非他命時
    雖未當場付款，但事後確實有交付現金5,000元予被告。被
    告空言辯稱：證人張雅筑就第二次取得毒品並沒有給付我對
    價云云，與客觀事實不符，並不可採。
　㈢被告及辯護人雖辯稱：被告僅為證人張雅筑代購毒品，並無
    賺取差價以營利之意圖云云，然：
　1.按毒品交易時間、交易地點、金額數量之磋商，及毒品之實
    際交付收取現款，係構成販賣毒品罪之重要核心行為；而所
    謂合資、代購、調貨行為是否構成販賣，自應視被告在買賣
    毒品過程中之交易行為特徵而定，即其究係立於賣方之立場
    ，向上游取得貨源後以己力為出售之交易，抑或立於買方立
    場，代為聯繫購買加以判斷。若行為人接受買主提出購買毒
    品之要約，並直接收取價金、交付毒品予買主，自己完遂買
    賣的交易行為，阻斷毒品施用者與毒品提供者的聯繫管道，
    縱其所交付之毒品，係其另向上游毒販所取得，然其調貨行
    為仍具有以擴張毒品交易而維繫其自己直接為毒品交易管道
    之特徵，自仍屬於毒品危害防制條例所規定之販賣行為，因
    上游毒販與買主間並無直接關聯，無從認係立於買方立場，
    為買主代為聯繫購買毒品，該毒品交易行為，自僅屬被告自
    己一人之單獨販賣行為（最高法院107年度台上字第417號判
    決意旨參照）。
　2.觀諸證人張雅筑於警詢及偵查中證稱之交易模式（見5355號
    偵卷第413至420頁、第469至471頁），及對照其2人間通訊
    軟體MESSENGER對話紀錄內容（見5355號偵卷第427至430頁
    、第447至449頁），均可知證人張雅筑此2次毒品交易，均
    是先向被告表示欲購買甲基安非他命之數量，再由被告回應
    ，彼此間僅以精簡字句提及交易數量及相約見面地點等，未
    見任何關於其2人談論準備合資購買毒品之情事；且第1次交
    易時，證人張雅筑明確向被告表示其曾向被告之下游「小宇
    」詢價，貨源也是來自被告，而價格為半台15,000元（比被
    告之售價高），因而找被告交易等情；第2次交易時，證人
    張雅筑更表明「你那四個我拿回去台中出、台中價錢那麼好
    」等語，足見被告2次提供甲基安非他命予證人張雅筑，顯
    非基於幫助施用之意思而與證人張雅筑約定共同合資向他人
    購毒，而是居於供應貨源之賣家地位。
　3.佐以證人張雅筑於警詢及偵查中均一致證稱：兩次交易，我都是與被告在新店寶高停車場附近之土地公廟榕樹下見面，我上被告的A車，被告當場交付甲基安非他命等語（見5355號偵卷第415、418頁、第469至470頁），並於本院審理時證稱：我有跟被告買過甲基安非他命，但我不知道被告毒品的來源，被告也沒有帶我去跟藥頭見過面，也沒有介紹藥頭給我認識等語（見本院訴字卷二第118頁、第130至131頁），足見被告辯稱：我是開車搭載證人張雅筑去找藥頭等情，顯與證人張雅筑上開證述迥異，已難盡信。何況，縱依被告於本院準備程序及審理時所供稱之情節：我開車帶證人張雅筑去找藥頭，我們兩個同車前往，證人張雅筑在車上，由我下車向藥頭購買甲基安非他命，一手交錢一手交貨，再上車把毒品交給張雅筑，給藥頭的錢是我先墊付的，張雅筑之後再還我等語（見本院訴字卷二第39頁，本院訴字卷三第321頁），顯示證人張雅筑實際經手毒品交付、價金收取事宜之人均為被告，未曾親自接觸被告之毒品上游，亦未實質參與被告向其毒品上游取得毒品之過程，且對於被告之毒品來源、報價、取得毒品之方式、被告就其向毒品來源拿取毒品之價量及如何磋商等節，均僅能接收被告單方決定及通知之毒品交易訊息；是被告事實上已阻斷證人張雅筑與毒品提供者間見面接觸之機會、壟斷相關交易資訊及聯絡管道，而從中居於唯一控制毒品交易、上下游間聯繫管道之關鍵地位；反之，證人張雅筑就本案毒品交易，即便知悉被告須另向其毒品上游調貨以便交付，然其關心之重點乃在於是否能以所支付之對價而取得價值、品質相當之毒品，至於被告究係自何處或向何人取得毒品，以及被告從中賺取多少轉售利潤，證人張雅筑均僅能被動接收被告單方面之資訊，無從查證，亦非雙方交易必要之點。從而，被告於接獲證人張雅筑之聯繫後，縱有聯絡毒品來源並調取毒品之舉，其調貨交易行為並無礙其維繫自己直接為毒品交易管道之特徵，揆諸前開說明，被告所為，實係立於提供貨源之賣家地位，可認屬毒品危害防制條例所規定之販賣行為，尚不得與單純便利他人施用而代購或單純轉讓禁藥之情形等同視之。
　4.再查，甲基安非他命乃第二級毒品，不論是持有、施用、轉讓、販賣等行為，均涉及犯罪，一旦遭查獲，均面臨嚴峻重罰。衡諸常情，毒品微量價昂，販賣者若無利可圖，豈願甘冒重典行事。倘證人張雅筑僅係透過被告尋求購買毒品之管道，被告為避免自己參與毒品交易遭逢被查緝之風險，大可將其取得毒品來源之方式告知證人張雅筑，或僅代為向毒品上游告知證人張雅筑欲購入之毒品數量、價格，而由證人張雅筑與該毒品上游自行交易，然本案中，依被告所辯，其多次設法向藥頭調貨以滿足證人張雅筑之毒品需求，甚至於第2次交易毒品時，證人張雅筑係於取得毒品後數日，始將購毒價金交付予被告，已如前述，等同讓證人張雅筑賒欠款項；倘非有利可圖，被告豈願意多次先行吸收向毒品上游調貨之舟車勞費，及承擔買家張雅筑能否償還高額購毒價款之不確定性，並甘冒過程中遭檢警查緝法辦之風險。是被告販賣第二級毒品甲基安非他命2次予證人張雅筑以營利之犯意及犯行，均足堪認定。被告片面宣稱：「我沒賺」云云，未見提出足以證明其向上游調貨價格之憑據，所辯自不足採。　　
二、事實欄一㈢即持有各級毒品與販賣第二級毒品未遂部分：
　  訊據被告固坦承有於上開時、地，持有如附表三、四所示第
    一級毒品、第二級毒品及純質淨重5公克以上第三級毒品之
    犯行，但否認有何販賣第二級毒品未遂之犯行，辯稱：扣案
    毒品是我自己要施用的，或是友人交付給我抵債之用，我沒
    有販賣甲基安非他命予他人之營利意圖，我與證人簡家玉見
    面只是要性交易等語（見本院訴字卷二第39頁、本院訴字卷
    三第322頁）。辯護人則辯護稱：被告僅持有上開毒品，沒
    有證據可證明被告有何營利意圖或尋覓、接洽買家，或為價
    格、數量計算之情事，應不構成販賣未遂等語（見本院訴字
    卷二第50頁）。經查：
　㈠被告於109年2月12日上午10時40分為警查獲前之不詳時間，
    陸續取得如附表三編號1至9所示第一、二級毒品，及附表四
    所示之第三級毒品而一併持有之事實，業據被告於偵查及本
    院準備程序中均坦承不諱（見5355號偵卷第202頁，本院訴
    字卷二第39頁，本院訴字卷三第44頁），並有臺北市政府大
    安分局搜索扣押筆錄、扣押物品目錄表、扣押物品收據、證
    物照片等件在卷可稽（見5355號偵卷第121至145頁、第155
    至175頁），並有如附表三、四所示之物扣案可佐。又上開
    扣案物經送鑑驗結果，確有含如附表三、四各編號所示之毒
    品成分、淨重及純質淨重，此有如附表三、四各編號所示之
    鑑定報告等件附卷可憑（見5355號偵卷第262頁、第266至26
    8頁、第321頁、第323頁、第385頁），足見單就附表四編號
    5至7所示第三級毒品，合計純質淨重即已達37.74公克（計
    算式：37.34+0.25+0.15=37.74）。是被告確實持有第一級
    毒品、第二級毒品、純質淨重5公克以上第三級毒品之犯行
    ，堪可認定。
　㈡次查，被告於109年1月29日起至同年2月間之不詳時間，接獲
    簡家玉、王彥祥等人以行動電話之通訊軟體MESSENGER傳訊
    向其詢價購買甲基安非他命，惟並未進行實質完成交易等情
    ，亦為被告所是認，且核與證人簡家玉於警詢、偵查及本院
    審理中之證述（見10544號偵卷第175至176頁，5355號偵卷
    第350至351頁，本院訴字卷三第301至311頁）、證人王彥祥
    於警詢及本院審理中之證述（見5355號偵卷第273至278頁，
    本院訴字卷二第107至143頁）情節大致相符，並與被告與上
    開證人之通訊軟體MESSENGER之對話紀錄內容勾稽一致，有
    上開對話記錄截圖附卷可佐（見5355號偵卷第337至344頁，
    10544號偵卷第127至138頁），是上開事實，亦堪認定。
　㈢再按，行為人意圖營利而購入毒品，其主觀上雖認知係為銷
    售營利，客觀上並有購入毒品之行為，惟仍須對外銷售，始
    為販賣行為之具體實現。此之對外銷售，自買賣毒品之二面
    關係以觀，固須藉由如通訊設備或親洽面談與買方聯繫交易
    ，方能供買方看貨或與之議價，以實現對特定或可得特定之
    買方銷售；至於對不特定人或特定多數人行銷，進行宣傳、
    廣告，以招攬買主之情形（例如在網路上或通訊軟體「LINE
    」群組，發布銷售毒品之訊息以求售），因銷售毒品之型態
    日新月異，尤以現今網際網路發達，透過電子媒體或網路方
    式宣傳販毒之訊息，使毒品之散布更為迅速，依一般社會通
    念，其惡性已對於販賣毒品罪所要保護整體國民身心健康之
    法益，形成直接危險，得認開始實行足以與販賣毒品罪構成
    要件之實現具有必要關聯性之行為，已達著手販賣階段。至
    於行為人意圖營利，因買主之要約而購入毒品，或先向不特
    定人或特定多數人行銷後，再購入毒品等情形，就其前後整
    體行為以觀，前者已與可得特定之買方磋商，為與該買方締
    約而購入毒品行為，已對販賣毒品罪所保護之法益形成直接
    危險，與銷售毒品之實現具有必要關聯性；後者則與意圖營
    利購入毒品後，對不特定人或特定多數人行銷之情形無異，
    均已達販賣毒品罪之著手階段，自不待言（最高法院109年
    度台上大字第4861號裁定意旨參照）。
　㈣證人王彥祥於警詢中明確證稱：我曾於109年1月底向綽號小
    胖之毒販即被告購買過毒品安非他命，我們都是約在新北市
    新店區寶高停車場內被告之B車停放處，故稱該處為「秘密
    基地」，後來我有朋友想要以42,000元購買1兩（約35公克
    ）的毒品安非他命，請我詢問毒販即被告有無販賣，所以我
    傳訊給被告「不然我跟人家報42，你呢？都給人多少」等語
    ，雖然被告向我表示沒有，但之後又來電向我表示1兩（約3
    5公克）的毒品安非他命至少要賣45,000元，他才願意出售
    等語（見5355號偵卷第275至277頁），並有通訊軟體MESSEN
    GER之對話紀錄截圖為佐（見10544號偵卷第128、138頁）；
    於本院審理時亦證稱：109年1月底，我向被告買17.5公克的
    安非他命，地點在秘密基地即寶高停車場的榕樹下，因我當
    天沒錢，欠被告1萬6,000元，我於109年2月7日與被告相約
    在上址見面，交付一半的錢約8,000元給被告，該日我有傳
    訊給被告說「不然我跟人家報42，你呢？都給人多少」等語
    ，是因為我要跟他人報價每台毒品4萬2,000元，但現已忘記
    被告回覆我什麼內容等語（見本院訴字卷二第136頁、第138
    至139頁），經核其歷次證述內容大致相符，應可採信。堪
    認被告確於109年1月底有對外販售甲基安非他命之事實，且
    嗣因證人王彥祥於109年2月7日又詢價購買甲基安非他命，
    被告隨後主動向證人王彥祥行銷販賣甲基安非他命之訊息。
　㈤另佐以證人簡家玉於警詢、偵查及本院審理時均證稱：109年
    1月29日上午1時許，我想要向被告以1,200元購買甲基安非
    他命而聯絡被告，我們相約在萊爾富見面，但見面後被告才
    說沒有貨、想要找我性交易，所以該次沒有買成功等語（見
    10544號偵卷第175頁，5355號偵卷第350頁，本院訴字卷三
    第301至302頁）；又被告亦於本院審理時陳稱：當天我過去
    找證人簡家玉之前，因為我沒有去找藥頭，所以沒有帶毒品
    過去，我有跟證人簡家玉解釋，並承諾下次會帶她一起去找
    藥頭、介紹他們雙方認識，但由於藥頭對陌生人會心生畏懼
    ，第一次須由我帶過去，讓藥頭見過人，第二次之後才有他
    們自己接洽之可能，我帶每個毒品買家第一次去見藥頭時的
    交易方式，都與我前述帶證人張雅筑去藥頭指定地點之過程
    一樣，且我會先跟藥頭聯絡好交易的毒品及克數，並由我付
    款給藥頭等語（見本院訴字卷三第322至324頁），足見被告
    明知證人簡家玉是為了向其購買甲基安非他命毒品而來，兩
    人並相約見面，被告係因未能先行向藥頭取得毒品而無法完
    成本次毒品交易，並當面向證人簡家玉允諾願意引薦藥頭，
    然而買家與藥頭之第一次交易仍須由被告從中居於唯一控制
    毒品交易、上下游間聯繫管道而立於提供貨源之賣家地位，
    已如前述，此亦為被告所明知，是被告主觀上具有販賣甲基
    安非他命予證人簡家玉之犯意甚明，客觀上亦已實現對特定
    之買方允諾銷售甲基安非他命，並有取得如附表三編號7、8
    所示甲基安非他命之行為，而實行足以與販賣毒品罪構成要
    件之實現具有必要關聯性之行為，可認已著手販賣第二級毒
    品犯行。
　㈥從而，被告基於販賣第二級毒品之犯意，於109年1月底至同
    年2月間之不詳時間，因證人簡家玉、王彥祥向被告詢價購
    買甲基安非他命，被告遂接續向其等允諾願意販售甲基安非
    他命或行銷販賣上開毒品之訊息，以伺機對外販賣上開毒品
    ，尚未交易成功之事實，足堪認定。被告矢口否認有何對外
    行銷販賣甲基安非他命之犯行云云，顯係事後推諉卸責之詞
    ，要無足採；辯護人辯稱：卷內證據均無法證明被告有尋覓
    、接洽買家、或為價格、數量計算等情，亦不可採。
　㈦至於公訴意旨雖認為：被告持有如附表四編號5至6所示之第
    三級毒品咖啡包共321包，亦係基於販賣之犯意，並伺機對
    外販售，而應構成販賣第三級毒品未遂等情。然：　　
　1.按販賣毒品罪、意圖販賣而持有毒品罪、單純持有毒品罪，
    皆以持有毒品為其基本外觀事實。其區別標準，在於取得或
    持有毒品之目的，有無販賣營利之意圖為斷。若行為人於持
    有毒品之始終，均無販賣營利之意圖，則僅論以單純持有毒
    品犯行。故於行為人持有毒品並未賣出即遭查獲之情形，其
    持有之毒品，究否基於販賣營利之意思而販入，或持有當時
    有無販賣營利之意圖，攸關應否成立販賣毒品未遂、意圖販
    賣而持有毒品、甚或單純持有毒品罪責之判斷，尤應以嚴格
    確切之證據證明之。再持有毒品之原因不僅一端，或基於非
    營利之目的而取得毒品並持有，或基於販賣營利之目的販入
    毒品而持有，如無積極證據，自不得單憑行為人持有毒品之
    數量多寡，施用毒品前科有無，或有查獲相關工具等情，遽
    行推定其有販賣之營利意圖（最高法院107年度台上字第266
    8號判決意旨參照）。
　2.被告雖遭查獲持有上開第三級毒品咖啡包等情，固如前述；
    惟持有毒品之原因非僅一端，或基於販賣營利之目的販入毒
    品而持有、或基於非營利之目的而取得毒品並持有，如無確
    切證據，自不得僅憑持有毒品之數量多寡，或有查獲相關工
    具等情狀，即遽論行為人係基於營利目的而販入毒品。
　3.參以證人張雅筑於偵查及本院審理時證稱：我只向被告買過
    甲基安非他命，被告有時會免費請我用毒品咖啡包等語（見
    5355號偵卷第470頁，本院訴字卷二第133至134頁）；證人
    簡家玉於本院審理時證稱：我有施用第二級毒品甲基安非他
    命，沒有施用第三級毒品咖啡包等語（見本院訴字卷三第30
    9至310頁）；而證人王彥祥於警詢及本院審理中亦僅證稱其
    向被告聯繫購買甲基安非他命之經過等情（見5355號偵卷第
    273至279頁，本院訴字卷二第135至142頁），足見上開證人
    均僅向被告聯繫購買甲基安非他命，無法證明被告有何對外
    販賣第三級毒品咖啡包之情事。另查，證人林熙蕾於警詢及
    偵訊時證稱：有人請我幫忙問500包毒品咖啡包多少錢，我
    問被告知不知道行情，被告就打電話給我說他沒有在賣毒咖
    啡包等語（見5355號偵卷第283頁、第315至316頁），且對
    照證人林熙蕾與被告之通訊軟體MESSENGER對話紀錄內容(見
    10544號偵卷第155至169頁)，亦無法認定被告另有進一步向
    證人林熙蕾行銷求售第三級毒品咖啡包，或提供看貨、議價
    等販賣毒品之要約或意思合致，故無從遽認被告有何著手於
    販賣第三級毒品之構成要件行為。
　4.又本案雖經警扣得電子磅秤、分裝袋等物；然被告堅稱上開
    扣案物與販賣毒品無關。本院審酌電子磅秤可供購入毒品時
    秤重確認購買量或購入毒品後秤重分配施用量之用，分裝袋
    則可用以盛裝、分裝毒品，均為一般施用或持有毒品者慣常
    使用之物，不能逕予排除上開扣案物乃被告用於秤重分裝毒
    品以供施用之可能性。此外，上開第三級毒品咖啡包之數量
    雖高達321包，然就卷附扣案毒品咖啡包外包裝觀之（見535
    5號偵卷第165頁至167頁），本案扣得之毒品咖啡包係經密
    封，而非僅以夾鏈袋包裝，其受潮、變質之速度較慢，延長
    存放期限，而毒癮者倘有資力，為圖以較低成本購入、確保
    毒品存量，暨避免分次購買增加為警查獲風險，遂一次購入
    數量較多毒品而持有，亦非無可能。是被告辯稱上開第三級
    毒品咖啡包均係供己施用而購入，並無販賣意圖等情，尚非
    全然無稽，不足以認定被告有販賣三級毒品咖啡包之意圖。
    從而，依檢察官所舉證據資料，僅能證明被告持有上開第三
    級毒品咖啡包，尚不足證明被告主觀上有販賣第三級毒品之
    意圖，自無從遽認被告確有公訴意旨所指販賣第三級毒品未
    遂之犯行。
三、事實欄二即非法持有子彈部分：
    上開犯罪事實，業據被告於警詢、偵訊及本院中均坦承不諱（見5355號偵卷第12、202頁，本院訴字卷二第39頁，本院訴字卷三第321頁），並有109年2月12日臺北市政府警察局大安分局搜索扣押筆錄、扣押物品目錄表、證物照片、扣押物品收據、內政部警政署刑事警察局109年3月3日刑鑑字第1090016148號鑑定書等件附卷可稽（見5355號偵卷第119至167頁、第253至258頁），足認被告前揭任意性自白與事實相符，堪以採信。
四、綜上所述，本案事證明確，被告上開各犯行均堪予認定，均
    應依法論科。　　
參、論罪科刑：
一、新舊法比較：
　㈠按行為後法律有變更者，適用行為時之法律。但行為後之法
    律有利於行為人者，適用最有利於行為人之法律，刑法第2
    條第1項定有明文。
　㈡販賣第二級毒品部分：
　　被告為事實欄一之行為後，毒品危害防制條例第4條第2項規
    定，於109年1月15日修正公布，並於同年7月15日施行。修
    正前毒品危害防制條例第4條第2項規定：「製造、運輸、販
    賣第二級毒品者，處無期徒刑或7年以上有期徒刑，得併科
    新臺幣1千萬元以下罰金」，修正後條文則為：「製造、運
    輸、販賣第二級毒品者，處無期徒刑或10年以上有期徒刑，
    得併科新臺幣1千5百萬元以下罰金」。經比較修正前後之法
    律，毒品危害防制條例第4條第2項規定，構成要件均未變更
    ，然刑責較修正前提高，故應依刑法第2條第1項前段規定，
    適用被告行為時即修正前之毒品危害防制條例第4條第2項之
    規定。
　㈢就持有第一、二級毒品部分：
　　修正前毒品危害防制條例第11條第1、2項分別規定：「持有
    第一級毒品者，處3年以下有期徒刑、拘役或新臺幣5萬元以
    下罰金」、「持有第二級毒品者，處2年以下有期徒刑、拘
    役或新臺幣3萬元以下罰金」，修正後之同條第1、2項則規
    定：「持有第一級毒品者，處3年以下有期徒刑、拘役或新
    臺幣30萬元以下罰金」、「持有第二級毒品者，處2年以下
    有期徒刑、拘役或新臺幣20萬元以下罰金」，經比較修正前
    後之法律，修正後既均已提高罰金刑之法定刑度，並無有利
    於被告之情形，依刑法第2條第1項前段之規定，應適用被告
    行為時即修正前毒品危害防制條例第11條第1、2項之規定。
　㈣就超量持有第三級毒品部分：　
　　修正前毒品危害防制條例第11條第5項規定：「持有第三級
    毒品純質淨重20公克以上者，處3年以下有期徒刑，得併科
    新臺幣30萬元以下罰金」，修正後則規定：「持有第三級毒
    品純質淨重5公克以上者，處2年以下有期徒刑，得併科新臺
    幣20萬元以下罰金」。比較修正前後之規定，就構成要件及
    處罰規定均有所更動，修正前僅就持有第三級毒品純質淨重
    達20公克以上者，方有科處刑罰之規定，修正後雖規定持有
    純質淨重5公克以上即構成犯罪，修正後擴張本罪之處罰範
    圍，然已降低其法定刑度，將法定刑「3年以下有期徒刑，
    得併科30萬元以下罰金」修正為「2年以下有期徒刑，得併
    科20萬元以下罰金」，依本案之情形，被告不論依修正前或
    修正後之規定均符合犯罪之構成要件，是經比較新舊法規定
    ，以適用修正後規定較有利於被告，依刑法第2條第1項但書
    規定，應適用現行毒品危害防制條例第11條第5項之規定。
    　　
二、論罪：
　㈠就事實欄一㈠、㈡部分：
　1.核被告所為，均係犯修正前毒品危害防制條例第4條第2項之
    販賣第二級毒品罪。
　2.被告於販賣前持有第二級毒品甲基安非他命之低度行為，均
    應為販賣之高度行為所吸收，不另論罪。
　㈡就事實欄一㈢部分：
　1.核被告所為，係犯修正前毒品危害防制條例第4條第6項、第
    2項之販賣第二級毒品未遂罪、同條例第11條第1項之持有第
    一級毒品罪、同條第2項之持有第二級毒品罪，及現行毒品
    危害防制條例第11條第5項之持有第三級毒品純質淨重5公克
    以上罪。
　2.又毒品危害防制條例第2條第2項既依毒品之成癮性、濫用性
    及對社會之危害性將之分為四級，則不同品項之同級毒品，
    其對法益危害性仍屬相同，是在判斷所持有毒品之數量是否
    已達該條例第11條第3至6項所定之一定數量時，應將同級毒
    品合併計算，不因其分屬不同品項而分開計算（臺灣高等法
    院暨所屬法院102年法律座談會刑事類提案第19號法律問題
    研討結果參照）。是被告同時持有如附表三編號1至4、6至9
    所示之數種第二級毒品間，及同時持有如附表四所示之數種
    第三級毒品間（純質淨重合計已逾5公克），因同級毒品所
    侵害之法益同一，應各僅成立單純一罪，不因持有不同種類
    之同級毒品，而分別論罪。
　3.起訴書雖漏未記載被告基於非法持有第一級毒品、第二級毒
    品、純質淨重5公克以上第三級毒品之犯意，而一併持有如
    附表三編號1至4、9及附表四編號1至4、7所示之毒品等情；
    然此部分事實因與本案之基本社會事實同一，故為起訴效力
    所及，並經檢察官當庭補充更正及追加起訴（見本院訴字卷
    三第313至314頁），且本院於審理中亦當庭諭知上開罪名（
    見本院訴字卷三第313、326頁），無礙於被告、辯護人之防
    禦，本院自應予審理，附此敘明。
　4.另公訴意旨認為就被告持有如附表四編號5至6所示之第三級毒品咖啡包共321包部分，應論以被告販賣第三級毒品未遂罪，容有誤會，已如前述。惟因毒品危害防制條例之販賣毒品罪、意圖販賣而持有毒品罪及持有毒品罪之各罪間，皆以持有毒品為其基本事實，僅前2罪係以有販賣之意圖而持有為其構成要件。即令上開各罪在法律上之規範評價輕重容有不同，於訴訟法上仍不失各為同一性之犯罪事實，故起訴之基本事實如已涵蓋持有該等毒品之犯行，法院認定之事實又未軼出上開範圍，自應就被告持有該等毒品之犯行予以審理（最高法院96年度台上字第6309號判決意旨參照）。查本件起訴書所載之犯罪事實，起訴範圍包括被告持有如附表四編號5至6所示第三級毒品咖啡包之基本事實，本院認定之事實又未軼出上開範圍，自應就被告超量持有上開第三級毒品之犯行予以審理，並應依刑事訴訟法第300條規定變更起訴法條。
　5.被告係以整體一併持有上述扣案之各級毒品之一行為，同時觸犯上開數罪名，為想像競合犯，應依刑法第55條規定從一重之販賣第二級毒品未遂罪處斷。　　
　㈢就事實欄二部分：
　1.核被告所為，係犯非法持有具殺傷力子彈罪。
　2.又非法持有、寄藏、出借槍砲彈藥刀械等違禁物，所侵害者為社會法益，如所持有、寄藏或出借客體之種類相同（如同為手槍，或同為子彈者），縱令同種類之客體有數個（如數枝手槍、數顆子彈），仍為單純一罪，不發生想像競合犯之問題（最高法院82年度台上字第5303號判決要旨參照）。從而，被告持有如附表五所示具殺傷力之子彈6顆，認僅侵害同一法益，屬單純一罪，應僅論以一非法持有子彈罪。
　㈣被告就事實欄一㈠、㈡、㈢及事實欄二所示之犯行共4罪，其犯
    意各別，行為互殊，均應分論併罰。
三、刑之加重、減輕之裁量：
　㈠累犯裁量不予加重之說明：
　　被告前因妨害性自主案件，經本院訴字以102年度侵訴字第70號判決判處有期徒刑4月，提起上訴後，經臺灣高等法院以102年度侵上訴字第446號撤銷原判決，改判處有期徒刑6月，復經最高法院以103年台上字第1309號判決駁回上訴確定，其經入監執行前開刑期，於105年12月12日徒刑執行完畢，有臺灣高等法院被告前案紀錄表在卷可稽（見本院訴字卷三第289至295頁），是被告所為本案各犯行，均係在各該前案徒刑執行完畢後，5年以內故意再犯有期徒刑以上之罪，均構成刑法第47條第1項規定之累犯。惟考量被告所犯本案，與其前案間之犯罪原因、型態、侵害法益、罪質、不法內涵及社會危害程度均不相同，難認被告於本案犯行有何特別之惡性或刑罰感應力薄弱而應特別加重最低本刑之情形，為免與憲法上之罪責原則及罪刑相當原則相悖，爰依司法院釋字第775號解釋意旨，裁量不予加重其刑。
　㈡未遂犯部分：
　　被告就事實欄一㈢部分，已著手於販賣第二級毒品之實行，惟因尚未為實質交易而不遂，已如前述；經衡酌其情節，惡性較既遂犯為輕，爰依刑法第25條第2項規定，按既遂犯之刑減輕之。　　　
四、量刑：
　　爰以行為人責任為基礎，審酌被告明知毒品係戕害人類身心健康之物，竟無視國家對於杜絕毒品犯罪之禁令，販賣第二級毒品甲基非安他命以營利，助長施用毒品行為，並直接戕害國民身心健康，間接危害社會、國家健全發展，且被告持有多種第一、二級毒品及純質淨重5公克以上之第三級毒品，助長社會上持有毒品之不良風氣；又被告漠視法令，非法持有具有殺傷力之子彈，對他人之身體、生命及社會治安、秩序造成潛在危險，是其所為上開各犯行，均當受法之非難。兼衡被告之犯後態度（否認販賣第二級毒品、坦承非法持有毒品及子彈之犯行）、各次販賣毒品之價量及非法持有毒品、子彈之數量，併斟酌被告之年齡、前科素行及被告自述智識程度為高中肄業、現從事水電臨時工、月薪約4萬元、需扶養母親及剛出生小孩之家庭經濟狀況（見本院訴字卷三第332頁），暨其各次犯罪之動機、目的、手段等一切情狀，分別量處如附表一各編號所示之刑，並就有期徒刑得易科罰金、罰金得易服勞役部分（即附表一編號四部分）諭知易刑之折算標準；另就不得易科罰金部分（即如附表一編號一至三部分），衡酌此3罪最長宣告刑為有期徒刑7年10月，而各罪之宣告刑合計為有期徒刑19年2月，並綜合斟酌被告不法與罪責之程度，及本案定刑對被告再社會化之影響，經綜合整體非難評價，酌定如主文所示之應執行刑。
五、沒收：
　㈠供犯罪所用之物：
　　扣案如附表二所示之行動電話（含SIM卡），係被告聯繫本
    案事實欄一所示各次毒品交易事宜所用之物，業經被告供述
    明確（見本院訴字卷三第324至325頁），故屬供被告本案販
    賣毒品犯行所用之物，不問屬於犯罪行為人與否，均應依毒
    品危害防制條例第19條第1項規定諭知沒收。
  ㈡查獲之第一、二級毒品：
　1.按查獲之第一、二級毒品及專供製造或施用第一、二級毒品
    之器具，不問屬於犯人與否，均沒收銷燬之，毒品危害防制
    條例第18條第1項前段定有明文。
　2.扣案如附表三編號1至9所示之物，經送鑑定結果，分別檢出含有如附表三編號1至9所示之第一、二級毒品成分，業如前述，除因鑑驗用罄之部分外，應依毒品危害防制條例第18條第1項前段之規定諭知沒收銷燬。又包裝上開毒品之包裝袋，既因殘留微量毒品而難以析離，且無析離實益，併依前開規定諭知沒收銷燬。
　3.扣案如附表三編號10所示之分裝勺，因其上含有第一級毒品海洛因殘渣，有如附表三編號10所示之鑑定報告可佐，無法將之完全析離，亦無析離之實益與必要，應認俱屬本案查獲之第一級毒品，併依前開規定諭知沒收銷燬。
　㈢扣案之第三級毒品：
　　如附表四所示之扣案物，經送鑑定結果，分別檢出含有如附
    表四各編號所示之第三級毒品成分，業如前述，核均屬違禁
    物，除因鑑驗用罄之部分外，不問屬於犯罪行為人與否，應
    依刑法第38條第1項規定諭知沒收。又包裝上開毒品之包裝
    袋，既因殘留微量毒品而難以析離，且無析離實益，亦併依
    前開規定諭知沒收。
　㈣扣案之子彈：
　　扣案如附表五編號1、2所示未經試射完畢之制式子彈共2顆
    ，均經鑑定具有殺傷力，業如前述，堪認均屬違禁物，應依
    刑法第38條第1項規定宣告沒收。至於因鑑定而試射之子彈
    共4顆，因所剩餘之彈殼均已不再具有子彈外型及功能而均
    不具殺傷力，均非屬違禁物，爰均不併為沒收之諭知，附此
    敘明。
　㈤犯罪所得：
   1.按犯罪所得，屬於犯罪行為人者，沒收之；前二項之沒收
     ，於全部或一部不能沒收或不宜執行沒收時，追徵其價額
     ，刑法第38條之1第1項前段、第3項分別定有明文。又上開
     規定之立法理由已說明「基於澈底剝奪犯罪所得，以根絕
     犯罪誘因之意旨，不論成本、利潤均應沒收」之旨，是對
     於犯罪所得之沒收，自無扣除成本可言（最高法院109年度
     台上字第5602、5604號判決意旨參照）。　
   2.查被告就事實欄一㈠、㈡之販賣第二級毒品犯行，共計獲得現金19,000元之對價（計算式：14,000+5,000=19,000），已如前述，核均屬被告之犯罪所得，且尚未扣案；審酌上開現金已與被告之個人金錢混同，性質上無從就原始犯罪所得為沒收，爰依刑法第38條之1第3項規定，追徵其價額。
　㈥另本案其餘扣案物，因卷內並無充分證據可認該等物品係供
    被告實施前揭各犯行之犯罪工具，復非屬違禁物，有內政部
    109年3月12日內授警字第1090870578號函可參（見10543號
    偵卷第49至50頁），是本院自無從對之宣告沒收，附此敘明
    。
據上論斷，依刑事訴訟法第299條第1項前段、第300條，判決如
主文。
本案經檢察官郭建鈺提起公訴，檢察官李明哲到庭執行職務。
中　　華　　民　　國　　111 　年　　4 　　月　　29　　日
                  刑事第三庭審判長法  官  王筑萱
                                  法  官  馮昌偉
                                  法  官  蕭如儀
上正本證明與原本無異。 
如不服本判決應於收受送達後20日內向本院提出上訴書狀，並應
敘述具體理由；其未敘述上訴理由者，應於上訴期間屆滿後20日
內向本院補提理由書（均須按他造當事人之人數附繕本）「切勿
逕送上級法院」。告訴人或被害人如對於本判決不服者，應具備
理由請求檢察官上訴，其上訴期間之計算係以檢察官收受判決正
本之日期為準。 因疫情而遲誤不變期間，得向法院聲請回復原
狀。
                                  書記官  許婉如
中　　華　　民　　國　　111 　年　　4 　　月　　29　　日
附錄本案所犯法條
修正前毒品危害防制條例第4條
製造、運輸、販賣第一級毒品者，處死刑或無期徒刑；處無期徒
刑者，得併科新臺幣 2 千萬元以下罰金。
製造、運輸、販賣第二級毒品者，處無期徒刑或 7 年以上有期
徒刑，得併科新臺幣 1 千萬元以下罰金。
製造、運輸、販賣第三級毒品者，處 7 年以上有期徒刑，得併
科新臺幣 7 百萬元以下罰金。
製造、運輸、販賣第四級毒品者，處 5 年以上 12 年以下有期
徒刑，得併科新臺幣 3 百萬元以下罰金。
製造、運輸、販賣專供製造或施用毒品之器具者，處 1 年以上
7 年以下有期徒刑，得併科新臺幣 1 百萬元以下罰金。
前五項之未遂犯罰之。

修正前毒品危害防制條例第11條
持有第一級毒品者，處 3 年以下有期徒刑、拘役或新臺幣 5 萬
元以下罰金。
持有第二級毒品者，處 2 年以下有期徒刑、拘役或新臺幣 3 萬
元以下罰金。
持有第一級毒品純質淨重十公克以上者，處 1 年以上 7 年以下
有期徒刑，得併科新臺幣 1 百萬元以下罰金。
持有第二級毒品純質淨重二十公克以上者，處 6 月以上 5 年以
下有期徒刑，得併科新臺幣 70 萬元以下罰金。
持有第三級毒品純質淨重二十公克以上者，處 3 年以下有期徒
刑，得併科新臺幣 30 萬元以下罰金。
持有第四級毒品純質淨重二十公克以上者，處 1 年以下有期徒
刑，得併科新臺幣 10 萬元以下罰金。
持有專供製造或施用第一級、第二級毒品之器具者，處 1 年以
下有期徒刑、拘役或新臺幣 1 萬元以下罰金。

現行毒品危害防制條例第11條
持有第一級毒品者，處3年以下有期徒刑、拘役或新臺幣30萬元
以下罰金。
持有第二級毒品者，處2年以下有期徒刑、拘役或新臺幣20萬元
以下罰金。
持有第一級毒品純質淨重十公克以上者，處1年以上7年以下有期
徒刑，得併科新臺幣1百萬元以下罰金。
持有第二級毒品純質淨重二十公克以上者，處6月以上5年以下有
期徒刑，得併科新臺幣70萬元以下罰金。
持有第三級毒品純質淨重五公克以上者，處2年以下有期徒刑，
得併科新臺幣20萬元以下罰金。
持有第四級毒品純質淨重五公克以上者，處1年以下有期徒刑，
得併科新臺幣10萬元以下罰金。
持有專供製造或施用第一級、第二級毒品之器具者，處1年以下
有期徒刑、拘役或新臺幣10萬元以下罰金。

槍砲彈藥刀械管制條例第12條
未經許可，製造、販賣或運輸子彈者，處1年以上7年以下有期徒
刑，併科新台幣500萬元以下罰金。
未經許可，轉讓、出租或出借子彈者，處6月以上5年以下有期徒
刑，併科新台幣300萬元以下罰金。
意圖供自己或他人犯罪之用，而犯前二項之罪者，處3年以上10
年以下有期徒刑，併科新台幣700萬元以下罰金。
未經許可，持有、寄藏或意圖販賣而陳列子彈者，處5年以下有
期徒刑，併科新台幣300萬元以下罰金。
第1項至第3項之未遂犯罰之。

附表一：
編號 罪名及宣告刑 1 陳俊彰販賣第二級毒品，處有期徒刑柒年拾月。 2 陳俊彰販賣第二級毒品，處有期徒刑柒年陸月。 3 陳俊彰販賣第二級毒品，未遂，處有期徒刑參年拾月。 4 陳俊彰犯非法持有子彈罪，處有期徒刑肆月，併科罰金新臺幣參萬元，有期徒刑如易科罰金，罰金如易服勞役，均以新臺幣壹仟元折算壹日。 

附表二、本案販賣毒品之聯絡工具
扣押物品名稱 保管字號 蘋果廠牌、型號IPHONE 5S之行動電話壹支(IMEI:000000000000000,內含門號0000000000之SIM卡壹張)  109年刑保1337號 （見本院訴字卷一第71頁扣押物品清單） 

附表三、含有第一、二級毒品成分之扣案物
編號 扣押物品名稱 數量 扣案地點 說明 保管字號 1 含第二級毒品3,4-亞甲基雙氧甲基安非他命（MDMA）成分之紅色藥錠（俗稱搖頭丸） 1顆 被告住所 淨重0.24公克，驗餘淨重0.22公克（參臺北市政府警察局109年北市鑑毒字第47號鑑定書） 109年刑保1270號編號001（見本院訴字卷一第47頁扣押物品清單） 2 含第二級毒品3,4-亞甲基雙氧甲基安非他命成分之綠色藥錠（起訴書誤載為MDMA藥錠，應予更正） 1顆 同上 淨重0.23公克，驗餘淨重0.21公克（參臺北市政府警察局109年北市鑑毒字第47號鑑定書） 同上 3 含第二級毒品4-甲氧基安非他命（PMA)、甲氧基甲基安非他命（MMA）、3,4-亞甲基雙氧-N-乙基卡西酮成分之棕色藥錠 1顆 同上 淨重0.32公克，驗餘淨重0.30公克（參臺北市政府警察局109年北市鑑毒字第47號鑑定書） 同上 4 含第二級毒品4-甲氧基安非他命（PMA)、甲氧基甲基安非他命（MMA)、第三級毒品3,4-亞甲基雙氧苯基乙基胺戊酮成分之墨綠色藥錠 1顆 同上 淨重0.27公克，驗餘淨重0.25公克（參臺北市政府警察局109年北市鑑毒字第47號鑑定書） 同上 5 含第一級毒品海洛因成分之粉末 2包 B車內 淨重1.29公克，驗餘淨重1.29公克，純度58.45%，純質淨重0.75公克（參法務部調查局濫用藥物實驗室109年3月17日調科壹字第10923003330號鑑定書） 109年刑保1268號編號001（見本院訴字卷一第45頁扣押物品清單） 6 含第二級毒品大麻成分之綠色乾燥植株 1包  淨重0.8930公克，驗餘淨重0.8906公克（參交通部民用航空局航空醫務中心109年3月3日航藥鑑字第0000000號毒品鑑定書） 109年刑保1271號編號001（見本院訴字卷一第49頁扣押物品清單） 7 含第二級毒品甲基安非他命成分之白色晶體 5包 同上 總淨重約104.74公克（含包裝袋），隨機抽取0.07公克鑑驗用罄，驗餘淨重約104.67公克，純度約98%，估算總純質淨重約102.64公克（參內政部警政署刑事警察局109年5月21日刑鑑字第1090018906號鑑定書） 109年刑保1280號編號001（見本院訴字卷一第55頁扣押物品清單） 8 含第二級毒品甲基安非他命成分之咖啡包 2包 同上 白/紅色包裝，外觀型態均相似，內含灰色粉末；總淨重約2.06公克（含包裝袋），隨機抽取0.53公克鑑驗用罄，驗餘淨重約1.53公克（參內政部警政署刑事警察局109年5月21日刑鑑字第1090018906號鑑定書） 109年刑保1281號編號001（見本院訴字卷一第59頁扣押物品清單） 9 含第二級毒品甲基-a-比咯啶苯己酮（MPHP）成分之咖啡包 1包  黑色包裝，内含褐色粉末；淨重2.61公克（含包裝袋），驗餘淨重1.7公克（參內政部警政署刑事警察局109年5月21日刑鑑字第1090018906號鑑定書） 同上 10 含第一級毒品海洛因殘渣之分裝勺 1支 同上 含海洛因成分之殘渣（參交通部民用航空局航空醫務中心109年3月3日航藥鑑字第0000000號毒品鑑定書） 109年刑保1298號編號001（見本院訴字卷一第65頁扣押物品清單） 

附表四、扣案之第三級毒品
編號 扣押物品名稱 數量 扣案地點 說明 保管字號 1 含第三級毒品3,4-亞甲基雙氧苯基乙基胺丁酮成分之藍色藥錠 7顆 被告住所 總淨重2.07公克，驗餘淨重2.05公克（參臺北市政府警察局109年北市鑑毒字第47號鑑定書） 109年刑保1270號編號001（見本院訴字卷一第47頁扣押物品清單） 2 含第三級毒品3,4-亞甲基雙氧苯基乙基胺丁酮成分之粉紅色藥錠1顆 1顆 同上 淨重0.31公克，驗餘淨重0.29公克（參臺北市政府警察局109年北市鑑毒字第47號鑑定書） 同上 3 含第三級毒品5-甲氧基-N-甲基-N-異丙基色胺成分之橘色藥錠 1顆 同上 淨重0.24公克，驗餘淨重0.22公克（參臺北市政府警察局109年北市鑑毒字第47號鑑定書）  同上 4 含愷他命成分之白色結晶 1包 同上 淨重0.12公克，驗餘淨重0.1194公克（參交通部民用航空局航空醫務中心109年2月19日航藥鑑字第0000000號毒品鑑定書） 同上保管字號編號002 5 含第三級毒品3,4-亞甲基雙氧苯基乙基胺丁酮成分之咖啡包 318包 B車內 藍/白/黑色包裝，外觀型態均相似，內含淡橘色粉末；總淨重約1244.67公克（含包裝袋），隨機抽取1.36公克鑑驗用罄，驗餘淨重1243.31公克，純度約3%，估算總純質淨重約37.34公克（參內政部警政署刑事警察局109年5月21日刑鑑字第1090018906號鑑定書） 109年刑保1279號編號001（見本院訴字卷一第53頁扣押物品清單） 6 含第三級毒品3,4-亞甲基雙氧苯基乙基胺丁酮成分之咖啡包 3包 同上 玫瑰金/黑色包裝，外觀型態均相似，內含褐色粉末；總淨重約6.36公克（含包裝袋），隨機抽取0.63公克鑑驗用罄，驗餘淨重5.73公克，純度約4%，估算總純質淨重0.25公克（參內政部警政署刑事警察局109年5月21日刑鑑字第1090018906號鑑定書） 109年刑保1281號編號001（見本院訴字卷一第59頁扣押物品清單） 7 含第三級毒品4-甲基甲基卡西酮成分之咖啡包 1包 同上 藍/紅/黃色包裝，内含淡黃色粉末；淨重7.62公克（含包裝袋），驗餘淨重6.36公克，純度約2%，純質淨重約0.15公克（參內政部警政署刑事警察局109年5月21日刑鑑字第1090018906號鑑定書） 同上 8 含第三級毒品3,4亞甲基雙氧苯基乙基胺丁酮成分之藍色藥錠 48顆 同上 總淨重14.36公克，驗餘淨重14.34公克（參臺北市政府警察局109年北市鑑毒字第66號鑑定書） 109年刑保1273號編號001（見本院訴字卷一第51頁扣押物品清單） 

附表五
編號 品項 說明 保管字號 1 口徑9x19mm之制式子彈2顆 （採樣1顆試射，尚餘1顆扣案） 採樣1顆試射，可擊發，認具殺傷力。（如內政部警政署刑事警察局刑鑑字第1090016148號鑑定書影像3~4) 109年刑保1283號編號001（見本院訴字卷一第61頁扣押物品清單） 2 口徑0.32吋制式子彈2顆 （採樣1顆試射，尚餘1顆扣案） 採樣1顆試射，可擊發，認具殺傷力。（如上開鑑定書影像9~10)  同上保管字號編號004 3 非制式子彈2顆 （均已試射完畢） 均由金屬彈殼組合直徑約9.0mm金屬彈頭而成，經試射，均可擊發，認具殺傷力。（如上開鑑定書影像5~8) 同上保管字號編號002、003